臺灣苗栗地方法院民事裁定
110年度監宣字第86號
聲  請  人  徐○○  



相  對  人  徐○○  

關  係  人  徐○○  


上列聲請人聲請監護宣告事件，本院裁定如下：
　　主    文
宣告徐○○（民國00年0月00日生、身分證統一編號：Z000000000
號）為受監護宣告之人。
選定徐○○（民國00年0月00日生、身分證統一編號：Z000000000
號）為受監護宣告之人之監護人。
指定徐○○（民國00年00月0日生、身分證統一編號：Z000000000
號）為會同開具財產清冊之人。
聲請費用新臺幣壹仟元由受監護宣告之人負擔。
　　理    由
一、對於因精神障礙或其他心智缺陷，致不能為意思表示或受意
    思表示，或不能辨識其意思表示之效果者，法院得因本人、
    配偶、四親等內之親屬、最近一年有同居事實之其他親屬、
    檢察官、主管機關、社會福利機構、輔助人、意定監護受任
    人或其他利害關係人之聲請，為監護之宣告，民法第14條第
    1 項定有明文。次按受監護宣告之人應置監護人；法院為監
    護之宣告時，應依職權就配偶、四親等內之親屬、最近一年
    有同居事實之其他親屬、主管機關、社會福利機構或其他適
    當之人選定一人或數人為監護人，並同時指定會同開具財產
    清冊之人；法院為前項選定及指定前，得命主管機關或社會
    福利機構進行訪視，提出調查報告及建議。監護之聲請人或
    利害關係人亦得提出相關資料或證據，供法院斟酌；法院選
    定監護人時，應依受監護宣告之人之最佳利益，優先考量受
    監護宣告之人之意見，審酌一切情狀，並注意下列事項：（
    一）受監護宣告之人之身心狀態與生活及財產狀況。（二）
    受監護宣告之人與其配偶、子女或其他共同生活之人間之情
    感狀況。（三）監護人之職業、經歷、意見及其與受監護宣
    告之人之利害關係。（四）法人為監護人時，其事業之種類
    與內容，法人及其代表人與受監護宣告之人之利害關係，民
    法第1110條、第1111條、第1111條之1分別定有明文。
二、本件聲請意旨略以：聲請人徐○○為相對人徐○○之女兒，相對
    人自民國110年1月31日起，因顱內出血，送醫診治仍不見起
    色，致不能為意思表示或受意思表示，或不能辨識其意思表
    示之效果。為此請求宣告相對人為受監護宣告之人，及選定
    聲請人為相對人之監護人，並指定關係人即相對人之女兒徐
    ○○為會同開具財產清冊之人等語，業據其提出戶籍謄本、親
    屬系統表、同意書、相對人身心障礙證明等件為證。
三、另經為恭醫療財團法人為恭紀念醫院簡易精神鑑定報告書載
    明略以：相對人由於顱內出血導致重度失智症，無法說話，
    溝通困難，目前其對一般事務的理解、認知、判斷及自我控
    制能力極度受損，因此其意思表示、受意思表示及辨識其意
    思表示效果之能力達完全不能之程度，管理與處分其財產需
    人協助等語，爰宣告相對人為受監護宣告之人。
四、本院囑託社團法人苗栗縣肢體傷殘自強協會訪視調查結果略
    以：相對人於110年1月31日腦中風，現在臥床中，領有第七
    類極重度身心障礙證明。因家中財務是由相對人處理，聲請
    人欲瞭解相對人的銀行貸款金額、房屋租賃，及保險理賠相
    關事宜，故聲請監護宣告。聲請人為相對人之長女，31歲，
    有穩定工作及收入，現居○○市，休假才回家探視及照顧相對
    人，家中經濟由聲請人負擔，相對人聘請看護費用及就醫費
    用目前由相對人之工作積蓄與存款負擔。聲請人表示，為使
    相對人獲得妥善照顧品質，將相對人安排在家中照顧，並持
    續中醫治療及復健，評估目前照顧方式並無不妥之處。關係
    人為聲請人之次女，30歲，與相對人同住，對於監護宣告權
    責清楚，同意由聲請人擔任監護人，並願意擔任本案會同開
    具財產清冊之人。依據上述評估，聲請人為相對人之長女，
    擔任監護人；關係人為相對人之次女，擔任會同開具財產清
    冊之人，於親屬關係上承擔相對人之財物及重大事務決策之
    責並無不妥之處，請依受監護宣告人最佳利益綜合評估與裁
    量等語，有社團法人苗栗縣肢體傷殘自強協會110年10月7日
    苗肢殘自字第110056號函檢附監護宣告案件訪視調查表在卷
    可參。本院審酌聲請人為相對人之長女，與相對人互動佳，
    處理相對人事務並無不妥，對於相對人身心狀況及生活習性
    知之甚稔，且相對人之母親徐林○○、長子徐○○、次子徐○○、
    三子徐○○均同意由聲請人擔任監護人，關係人擔任會同開具
    財產清冊之人，有前揭同意書及訪視調查報告在卷可稽，足
    認由聲請人擔任監護人，應可善盡保護相對人權益之責任，
    爰依前揭規定，選定聲請人為相對人之監護人，併指定關係
    人為會同開具財產清冊之人。
五、末按，監護人於執行有關受監護人之生活、護養療治及財產
    之職務時，應尊重受監護人之意思，並考量其身心狀況與生
    活狀況；監護開始時，監護人對於受監護人之財產，應依規
    定會同本院選定開具財產清冊之人，於2 個月內開具財產清
    冊，並陳報法院；於前條之財產清冊開具完成並陳報法院前
    ，監護人對於受監護人之財產僅得為管理上必要之行為；監
    護人對於受監護人之財產，非為受監護人之利益，不得使用
    、代為或同意處分；監護人代理受監護人購置或處分財產，
    或就其居住之建築物或基地出租、供他人使用或終止租賃，
    非經法院許可，不生效力；民法第1112條、第1113條準用第
    1099條、第1099-1條、第1101條第1 項及第2 項之規定甚明
    ，請參照辦理。
六、依家事事件法第164條第2項，裁定如主文。 
中　　華　　民　　國　　111 　年　　2 　　月　　10 　日
                     家事法庭     法  官　湯國杰
以上正本係照原本作成。
如對本裁定抗告須於裁定送達後10日內向本院提出抗告狀。
中　　華　　民　　國　　111 　年　　2 　　月　　10　　日
                                  書記官　廖翊含